【裁判字號】    95,訴,1908
【裁判日期】    951116
【裁判案由】    偽造有價證券等
【裁判全文】
臺灣桃園地方法院刑事判決              95年度訴字第1908號
公  訴  人  臺灣桃園地方法院檢察署檢察官
被      告  丙○○
指定辯護人  本院公設辯護人戊○○
上列被告因偽造有價證券等案件，經檢察官提起公訴（95年度偵
緝字第624 號），本院判決如下：
    主  文
丙○○共同連續意圖供行使之用，而偽造有價證券，處有期徒刑
參年肆月。扣案如附表一所示之署押、印文及附表二所示之本票
均沒收。
    事  實
一、丙○○因積欠地下錢莊借款，於經由地下錢莊人員結識綽號
    「阿華」之成年男子，「阿華」向丙○○謊稱可代為辦理貸
    款而向丙○○索取照片，丙○○信以為真，而於民國93年3
    月3 月15日，在桃園縣八德市○○路邊交付2 張照片予「阿
    華」。後「阿華」、乙○○、庚○○欲以設定抵押或出賣他
    人土地之方式詐財，於同年4 月16日，乙○○在桃園縣中壢
    市向丙○○提議，由其假冒己○○名義出賣土地以詐取財物
    ，並許以丙○○免除所積欠地下錢莊之債務及另給付新臺幣
    （下同）4 、50,000元之報酬，丙○○因而應允，在場之「
    阿華」、乙○○、庚○○、丙○○即共同基於行使偽造特種
    文書、行使偽造私文書、使公務員登載不實、偽造有價證券
    、詐欺之犯意聯絡，為下列行為：
（一）由「阿華」交付1 只貼有丙○○照片之偽造「己○○」國
      民身分證予丙○○，庚○○交付於不詳時、地，以不詳方
      法偽刻之「己○○」印章1 枚予丙○○，庚○○再偕同丙○○至新竹縣竹北市戶政事務所，由丙○○持前開偽造之
      「己○○」國民身分證，佯裝己○○本人，於附表1 編號
      1 所示之印鑑變更登記申請書、編號2 所示之申請印鑑證
      明書上偽造「己○○」之署押、印文（以下附表1 所示文
      書上偽造之署押、印文如附表1 所示），用以偽造己○○
      名義之印鑑變更登記申請書、申請印鑑證明書之私文書後
      ，持以行使交付予新竹縣竹北市戶政事務所變更印鑑證明
      及申請印鑑證明，致使新竹縣竹北市戶政事務所承辦該項
      業務之公務員，將上開「己○○」印鑑變更登記、申請印
      鑑證明書等不實事項，登載在其職務上所掌之公文書上，
      並據以核發「己○○」名義之印鑑證明5 份，足以生損害
      於己○○及戶政機關對印鑑證明之管理及核發正確性。復
      接續前往新竹縣竹北地政事務所，由丙○○在附表1 編號
      3 所示之切結書上偽造「己○○」之署押、印文，偽造表
      示切結其為座落竹北市○○段822 地號（重測前為：竹北
      市○○段3-2 地號）土地（下稱系爭土地）原權利人，而
      該土地權狀遺失之私文書，持以行使交付予新竹縣竹北市
      地政事務所人員申請土地登記謄本，並出示前揭之偽造「
      己○○」身分證，致承辦人員不察，核發系爭土地之地籍
      謄本1 份予丙○○，足生損害於己○○及地政機關管理地
      籍謄本之正確性。復為免己○○收受相關郵件，庚○○遂
      又偕同丙○○前往新竹縣竹北郵局，丙○○再次佯裝己○○本人，於附表1 編號4 所示之文件上偽造「己○○」之
      署押，偽造己○○名義辦理申請變更郵遞寄送地址之私文
      書後，行使交付予竹北郵局承辦人員，足以生損害於己○○及郵務機關對郵件送達之正確性。事畢，丙○○即將前
      開偽造之「己○○」身份證、印章及所取得之土地權狀、
      印鑑證明等一併交還予庚○○。
（二）於93年4 月19日上午，乙○○在其位於桃園縣中壢市○○
      路531 號「廣達地板企業有限公司」（下稱廣達公司）辦
      公室內，以電話聯絡丁○○、呂照榮夫婦，向渠等佯稱其
      客戶「己○○」願以系爭土地設定抵押以借款3,000,000
      元，並與丁○○夫婦相約當日下午在廣達公司洽談相關事
      宜，並通知丙○○到場。待丁○○夫婦依約到達後，乙○○即出示系爭土地之土地登記謄本、印鑑證明等文件，並
      表示在場之丙○○即為己○○本人，且稱借款期間僅為3
      個月、願支付月息2 分半之利息以取信丁○○夫婦，丁○○夫婦因而因陷於錯誤答應借款，並於當日14時許即先交
      付500,000 元現金予乙○○、丙○○收執，並當場約定待
      察看系爭土地並辦訖抵押權登記後，再行交付餘款。議畢
      ，丁○○夫婦即於同日16時許前往系爭土地察看，乙○○
      復指示庚○○前往該處，向丁○○夫婦謊稱己○○不克前
      來，而由鍾成福陪同察看。同日乙○○亦前往新竹縣竹北
      地政事務所，行使偽造之己○○身分證及變更印鑑後之不
      實印鑑證明書，佯充得到己○○本人之授權辦理相關之抵
      押權設定手續，並在附表1 編號5 所示土地登記申請書、
      附表1 編號6 所示土地抵押權設定契約書上偽造「己○○
      」之印文，而偽造前開之土地登記申請書、土地抵押權設
      定契約書之私文書，再持向新竹縣竹北地政事務所行使，
      申請以己○○為義務人兼債務人，丁○○為權利人，設定
      金額800,000 元之抵押權，使該地政事務所不知情之公務
      人員於同年月21日將此不實之抵押權設定事項，登載於職
      務上所掌管之土地登記簿、他項權利設定公文書上，足以
      生損害於己○○及地政機關對於土地登記管理之正確性。
      乙○○於得知設定完成，即於同年月21日前往地政事務所
      領取前開系爭土地之他項權利證明書，且聯絡丁○○告以
      上情，與丁○○約定在桃園縣平鎮市○○路○ 段238 號「
      盈通代書事務所」交付餘款，復聯絡丙○○前往。丁○○
      遂依約於同日13時30許，在上址交付扣除代書費用、預扣
      利息之款項2,275,000 元予丙○○、乙○○收受，丙○○
      則在附表1 編號7 所示之借款證、附表1 編號8 切結書、
      附表1 編號9 領款收據上偽造「己○○」之署押，並以乙○○事前交付前開偽造「己○○」印章按捺「己○○」印
      文，偽造前開「己○○」名義借款之私文書後，足生損害
      於己○○，並偽造附表2 所示之本票1 紙，提供給丁○○
      做為擔保，亦足生損害於己○○。丙○○及乙○○再將前
      開偽造之借款證、領款收據、本票、偽造之「己○○」印
      鑑章及系爭土地之所有權狀、他項權利證明書交予丁○○
      保管。
（三）乙○○經由他人介紹而得知甲○○有意購買土地，乙○○
      、庚○○、「阿華」、丙○○復承前詐欺犯意，由乙○○
      於同年月26日以電話向丁○○謊稱系爭土地業欲出售他人
      ，須取回前所交付系爭土地權狀及「己○○」印鑑章以利
      辦理過戶事宜，並承諾於同年5 月15日前清償所借款項，
      丁○○因而允諾交還，旋於同日交予乙○○取回。乙○○
      再於同年4 月底，向甲○○介紹購買系爭土地，並於同年
      5 月初，偕同庚○○、丙○○前往甲○○所經營位在新竹
      縣芎林鄉之「金雞蛋農場（登記負責人為許肇樹）」，乙○○向甲○○謊稱丙○○即為己○○本人，然僅由乙○○
      與甲○○洽商賣地事宜，後議定以12,000,000元成交，並
      另須給付乙○○600,000 元佣金，旋丙○○即以己○○之
      名義，在附表1 編號10所示之不動產買賣契約書及所附付
      款明細表上偽造「己○○」之署押、印文，偽造「己○○
      」名義出賣系爭土地及領取簽約訂金之私文書，足生損害
      於己○○本人，且使甲○○因而陷於錯誤，誤認買賣交易
      屬實，而當場交付如附表3 編號1 、2 所示票面金額合計
      2, 000,000元之支票。後乙○○為辦理系爭土地之過戶手
      續，於同年月27日至新竹縣稅捐稽徵處，取得系爭土地之
      土地增值稅免稅證明書1 份，復於同年5 月4 日以急需用
      錢為由而催促甲○○儘速完成土地移轉登記以便取得所餘
      價款，經甲○○應允，而於同日與甲○○前往新竹縣竹北
      地政事務所，持渠等偽造如附表1 編號11所示之土地建築
      改良物所有權移轉契約書、附表1 編號12所示之土地登記
      申請書之私文書向地政事務所行使，以買賣為原因申請將
      系爭土地移轉登記予甲○○所指定之許肇樹，使地政事務
      所不知情之公務人員將此不實之土地移轉事項，登載於職
      務上掌管之土地登記簿公文書上，足以生損害於己○○及
      戶政機關對印鑑證明之管理及核發正確性。而甲○○當場
      再交付乙○○200,000 元現金及如附表3 編號3 、4 所示
      票面金額合計800,000 元之支票。
二、嗣因己○○接獲他人探尋購買系爭土地之電話而查覺有異，
    經向地政機關查詢後始悉上情，而向法務部調查局新竹縣調
    查站提出告訴，致系爭土地未能完成過戶手續，甲○○因而
    發現遭騙，經向乙○○追討後，乙○○僅將尚未兌如附表3
    編號4 所示之700,000 元支票交還予甲○○，其餘金額則不
    知去向。
三、案經己○○、丁○○告訴及法務部調查局新竹縣調查站移送
    臺灣桃園地方法院檢察署檢察官偵查起訴。
    理  由
一、證據能力方面：
（一）按被告以外之人於審判外之言詞或書面陳述，除法律有規
      定者外，不得作為證據；被告以外之人於偵查中向檢察官
      所為之陳述，除顯有不可信之情況者外，得為證據；除顯
      有不可信之情況外，公務員職務上製作之紀錄文書、證明
      文書，及從事業務之人於業務上或通常業務過程所須製作
      之紀錄文書、證明文書，及除前2 款之情形外，其他於可
      信之特別情況下所製作之文書，亦得為證據。被告以外之
      人於審判外之陳述，雖不符刑事訴訟法第159 條之1 至第
      159 條之4 之規定，而經當事人於審判程序同意作為證據
      ，法院審酌該言詞陳述或書面陳述作成時之情況，認為適
      當者，亦得為證據。當事人、代理人或辯護人於法院調查
      證據時，知有第159 條第1 項不得為證據之情形，而未於
      言詞辯論終結前聲明異議者，視為有前項之同意，刑事訴
      訟法第158 條之3 、第159 條第1 項、第159 條之1 第2
      項、第159 條之4 、第15 9條之5 就此分別定有明文。
（二）經查，證人己○○、丁○○、甲○○、呂照榮、劉金水、
      乙○○、庚○○分於警詢、檢察官偵查時所為之供述，被
      告及辯護人於本院準備程序及審理期日，均未提出爭執，
      而本院審酌前開證人係陳述本案經過，並無證據證明渠等
      陳述係出錯誤或不正取供，揆諸前開規定，應認上開各項
      證據均具有證據能力。
二、上揭事實，業據被告丙○○坦承不諱，且有告訴人己○○於
    警詢指述情節，證人丁○○、甲○○於警詢、檢察官偵查中
    證述情節可佐，並有如附表1 所示之文書、附表2 所示之本
    票影本附卷可佐，且被告前開所為，已足生損害於己○○、
    戶政機關核發印鑑證明之正確性、地政機關對土地、建物登
    記管理之正確性，亦堪以認定，堪認被告自白與事實相符。
    本件事證明確，被告前開犯行洵堪認定。
三、論罪科刑部分：
（一）按刑法及刑法施行法部分條文業於94年2 月2 日經修正公
      布，並均於95年7 月1 日施行。修正後刑法第2 條第1 項
      之規定，係規範行為後法律變更所生新舊法律比較適用之
      準據法，於修正後刑法施行後，應適用修正後刑法第2 條
      第1 項規定之從舊從輕之原則為比較；修正後刑法第2 條
      第2 項，則為同條第1 項之特別規定，於修正後刑法施行
      後，關於非拘束人身自由之保安處分，應依修正後刑法第
      2 條第2 項之規定，適用裁判時之法律。又修正後刑法第
      35條，乃刑之重輕之法定次序與標準，應適用裁判時之修
      正後刑法第35條之規定。修正後刑法第2 條第1 項係採從
      舊從輕原則，適用最有利於行為人之法律。既曰法律，自
      較刑之範圍為廣；除法律有特別規定者（如修正後刑法第
      2 條第2 項非拘束人身自由之保安處分適用裁判時法；又
      如修正後刑法施行法第3 條之1 第3 項、第6 條之1 、第
      9 條之3 規定之情形），應依其規定；或事關執行之緩刑
      之宣告，或犯罪在刑法修正施行前，自首在刑法施行後之
      自首部分，或程序之規定（程序從新，如刑法第40條沒收
      宣告之程序規定），應適用裁判時之修正後刑法之規定外
      ；依修正後刑法第2 條第1 項比較時，應就罪刑有關之共
      犯、未遂犯、連續犯、牽連犯、結合犯，以及累犯加重，
      自首減輕暨其他法定加減原因（如身分加減）與加減例等
      一切情形，綜其全部之結果而為比較後，整個之適用，不
      能割裂而分別適用有利益之條文。關於易科罰金之折算標
      準、易服勞役之折算標準及期限、罰金與死刑是否併予執
      行、多數有期徒刑定應執行之刑時之最高刑期之限制等之
      修正，事涉行為人易刑折算標準金額之多寡與期限之長短
      及定執行刑時能否就罰金刑併予執行或有期徒刑定應執行
      之刑時最高度之限制，亦均屬應依修正後刑法第2 條第1
      項比較適用法律之範圍。拘束人身自由之保安處分，並非
      屬修正後刑法第2 條第2 項規定應適用裁判時法之範圍，
      除有特別規定者外，亦屬應依修正後刑法第2 條第1 項比
      較適用法律之範圍；從刑附屬於主刑，除法律有特別規定
      者外，依主刑所適用之法律，此有最高法院95年5 月23日
      刑事庭第8 次會議決議、最高法院24年上字第4634號、24
      年上字第5292號、27年上字第2615號判例可參。經查：
    (1)被告行為時之刑法第28條規定：「2 人以上共同實施犯罪
      之行為者，皆為正犯。」，惟95年7 月1 日修正公布施行
      之刑法第28條則規定：「2 人以上共同實行犯罪之行為者
      ，皆為正犯。」，本條之修正理由係為釐清陰謀共同正犯
      、預備共同正犯、共謀共同正犯是否合乎本條規定之正犯
      要件，即剔除完全未參與犯罪相關行為之「實行」的陰謀
      共同正犯及預備共同正犯，並無礙於現行實務處罰共謀共
      同正犯之立場，，故比較修正前後之規定，並無較利或不
      利於被告之情形。
    (2)被告行為後，刑法第55條後段牽連犯之規定業經刪除，則
      於新法修正施行後，被告所犯行使特種文書罪、偽造私文
      書罪、使公務員登載不實罪、行使偽造私文書、行使使公
      務員登載不實文書罪、偽造有價證券、行使偽造文書罪、
      詐欺罪等之犯行，即須分論併罰。比較新舊法之規定，修
      正後之規定對於被告較為不利，依刑法第2 條第1 項之規
      定，自應適用行為時且較有利於被告之法律，即刑法第55
      條後段之規定，從一重處斷。
    (3)被告行為後，刑法第56條連續犯之規定，業於94年1 月7
      日修正公布刪除，並於95年7 月1 日施行，則被告之犯行
      ，因行為後新法業已刪除連續犯之規定，此刪除雖非犯罪
      構成要件之變更，但顯已影響行為人刑罰之法律效果，自
      屬法律有變更，依新法第2 條第1 項規定，比較新、舊法
      結果，仍應適用較有利於被告之行為時法律即舊法論以連
      續犯。
    (4)被告行為刑法施行法增訂第1 條之1 ：「中華民國94 年1
      月7 日刑法修正施行後，刑法分則編所定罰金之貨幣單位
      為新臺幣。94年1 月7 日刑法修正時，刑法分則編未修正
      之條文定有罰金者，自94年1 月7 日刑法修正施行後，就
      其所定數額提高為30倍。但72年6 月26日至94年1 月7 日
      新增或修正之條文，就其所定數額提高為3 倍」，且刑法
      第33條第5 款亦修正為：「主刑之種類如下：5.罰金：新
      臺幣1, 000元以上，以百元計算之」，惟依被告行為時之
      刑罰法律，則應適用即罰金罰鍰提高標準條例第1 條前段
      規定，得提高之倍數為10倍及刑法第33條第5 款規定之罰
      金最低額1 元計算，故依前開規定比較如下：
    刑法第201 條第1 項之罪，其法定刑得併科銀元3,000 元
      以下罰金，依修正後之法律規定，本罪所得科處之罰金刑
      最高額為新臺幣90,000元，最低額為新臺幣1, 000元，而
      依被告行為時之法律規定，最高額同為新臺幣90,000元，
      然最低額僅為新臺幣3 元。比較上述修正前、後之刑罰法
      律，修正後之規定並非較有利於被告。
    刑法第212 條之偽造特種文書罪，其法定刑所得選科之罰
      金為300 元以下罰金，依修正後之法律規定，行使特種文
      罪所得選科之罰金刑最高額為新臺幣9,000 元、最低額為
      新臺幣1,000 元，而依被告行為時之法律規定，最高額雖
      與新法同為新臺幣9,000 元，然最低額僅為新臺幣3 元。
      比較上述修正前、後之刑罰法律，修正後之規定並非較有
      利於被告。
    刑法第214 條之使公務員登載不實罪，其法定刑所得選科
      之罰金為500 元以下罰金，依修正後之法律規定，本罪所
      得選科之罰金刑最高額為新臺幣15,000元、最低額為新臺
      幣1,000 元，而依被告行為時之法律規定，最高額同為新
      臺幣15,000元，然最低額僅為新臺幣3 元。比較上述修正
      前、後之刑罰法律，修正後之規定並非較有利於被告。
    刑法第339 條第1 項之詐欺取財罪，其法定刑所得選科或
      併1,000 元以下罰金，依修正後之法律規定，本罪所得科
      處之罰金刑最高額為新臺幣30,000元，最低額則為新臺幣
      1,000 元，而依被告行為時之法律規定，最高額雖與新法
      同為新臺幣30,000元，然最低額僅為新臺幣3 元。比較上
      述修正前、後之刑罰法律，修正後之規定並非較有利於被
      告。
    (5)經綜其全部罪刑之結果而為比較，並參諸前揭最高法院決
      議及修正後刑法第2 條第1 項前段、後段規定之從舊從輕
      原則，以舊刑法有利於被告，應一體適用舊刑法之規定
（二）核被告丙○○之所為，均係犯刑法第201 條第1 項、第2
      項之偽造並行使偽造有價證券，第216 條、第210 條之偽
      造並行使偽造私文書，刑法第216 條、第212 條之行使偽
      造特種文書，刑法第216 條、第214 條使公務員登載不實
      及行使使公務員登載不實之公文書，刑法第339 條第1 項
      詐欺取財罪。詳述如下（依據事實欄之順序）：
    (1)犯罪事實欄一：
    被告行使偽造之「己○○」身份證，在附表1 編號1 所示
      之印鑑變更登記申請書、編號2 所示之申請印鑑證明書上
      偽造「己○○」之署押、印文，偽造「己○○」名義之印
      鑑變更登記申請書、申請印鑑證明書後，交付戶政事務所
      變更印鑑證明及申請印鑑證明之所為，係犯刑法第216 條
      、第212 之行使偽造特種文書罪、第216 條、第210 條行
      使偽造私文書、第214 條使公務員登載不實罪。
    被告在附表1 編號3 所示之切結書上偽造「己○○」之署
      押、印文，偽造「己○○」名義之切結書，併前揭之偽造
      「己○○」身分交付予地政事務所人員，申請土地登記謄
      本之所為，係犯刑法第216 條、第210 條行使偽造私文書
      罪、第216 條、第212 條行使特種文書罪。
    被告在附表1 編號4 所示之申請變更郵遞寄送地址文件上
      偽造「己○○」之印文，偽造「己○○」名義之前開文件
      之所為，係犯刑法第216 條、第210 條行使偽造私文書罪
      。
    (2)犯罪事實欄二：
    被告與共犯乙○○等人共同偽以「己○○」名義，出示公
      務員登載不實之公文書即「己○○」之印鑑證明，向丁○○詐稱欲以「己○○」所有之系爭土地設定抵押權向丁○○借款，致丁○○陷於錯誤交付借款之所為，係犯刑法第
      216 條、第214 條行使使公務員登載不實文書罪、第339
      條第1 項之詐欺罪。
    被告分由共犯乙○○前往新竹縣竹北地政事務所，行使偽
      造之「己○○」身分證及公務員登載不實之公文書「己○○」印鑑證明書，並在附表1 編號5 所示之土地登記申請
      書、附表1 編號6 所示之土地抵押權設定契約書上偽造「
      己○○」之印文、署押，偽造前開土地登記申請書、土地
      抵押權設定契約書，並向地政事務所人員行使，申請設定
      抵押權，使地政事務所不知情之公務人員將此不實之土地
      移轉事項，登載於職務上掌管之土地登記簿公文書上之所
      為，係犯刑法第216 條、第212 之行使偽造特種文書罪、
      第216 條、第214 條行使公務員登載不實文書罪、第216
      條、第210 條行使偽造私文書罪、第214 條使公務員登載
      不實文書罪。
    被告在附表1 編號7 所示之借款證、附表1 編號8 所示之
      切結書、附表1 編號9 所示之領款收據上偽造「己○○」
      之署押、印文，偽造前開借款證、切結書、領款收據，並
      將之交付予丁○○而行使之所為，均係犯刑法第216 條、
      第210 之行使偽造私文書罪。
    被告偽造附表2 所之本票1 紙，並將之交付予丁○○而行
      使之所為，係犯刑法第201 條第2 項、第1 項行使偽造有
      價證券罪。
    (3)犯罪事實欄三：
    被告與共犯乙○○等人向甲○○謊稱出售「己○○」所有
      之系爭土地，致甲○○陷於錯誤而交付購地價金，被告以
      「己○○」之名義，偽造附表1 編號10所示之不動產買賣
      契書及所附付款明細表之所為，係犯刑法第339 條第1 項
      之詐欺罪、第216 條、第210 之行使偽造私文書罪。
    被告分由共犯乙○○在如附表1 編號11所示之土地建築改
      良物所有權移轉契約書、附表1 編號12所示之土地登記申
      請書上偽造「己○○」署押、印文，偽造前開土地建築改
      良物所有權移轉契約書、土地登記申請書，並交付地政事
      務所人員而行使，申請土地移轉登記，使地政事務所不知
      情之公務人員將此不實之土地移轉事項，登載於職務上掌
      管之土地登記簿公文書上，係犯刑法第216 條、第210 條
      行使偽造私文書罪、第214 條使公務員登載不實文書罪。
（三）被告與乙○○、庚○○、「阿華」就前開犯行間，有犯意
      聯絡及行為分擔，均應依修正前刑法第28條論以共同正犯
      。被告與共犯以偽造之「己○○」印章、偽造「己○○」
      之署押及印文之行為乃偽造如附表1 所示之私文書之部份
      行為，均不另論罪；被告持上開偽造附表1 所示之偽造私
      文書及使公務員登載不實文書以行使，其偽造之低度行為
      應為行使之高度行為所吸收，均僅論以行使之罪。被告前
      開多次行使特種文書、行使私文書行為、行使使公務員登
      載不實文書行為、詐欺行為，均時間緊接，所犯係構成要
      件相同之罪名，顯係基於概括犯意反覆為之，為連續犯，
      均應依修正前刑法第56條之規定規定論以一罪，並加重其
      刑。被告同時向丁○○、呂照榮施以一詐騙行為，致使2
      人交付財物，係一行為觸犯二罪名之想像競合犯，應依修
      正前刑法第55條後段之規定，以一罪論。被告所犯上開各
      罪間，有方法目的之牽連關係，應依修正前刑法第55條後
      段之規定從一重之偽造有價證券罪處斷。審酌被告為圖小
      利，竟冒用己○○名義，以己○○土地設定抵押、出售土
      地為由詐騙丁○○、甲○○等人，對己○○、丁○○、甲○○所生危害甚鉅，及戶政、地政管理之正確性，所為自
      有不是，及其素行、品性、其教育程度僅小學畢業，智識
      非高，其所陳係受地下錢莊所迫而為此件犯行，犯罪後坦
      承犯行，表示悔悟，態度尚稱良好等一切情狀，判處如主
      文所示之刑。
五、如附表1 所示之偽造之署押及印文；而偽造「己○○」之印
    章1 顆，均依刑法第219 條之規定沒收。附表2 所示之偽造
    本票，應依刑法第205 條之規定宣告沒收。
據上論斷，應依刑事訴訟法第299 條第1 項前段，刑法第2 條第
1 項前段、修正前刑法第28條、第56條、第216 條第1 項、第
201 條、第210 條、第212 條、第214 條、第205 條、第219 條
、第339 條第1 項、第55條，修正前罰金罰鍰提高標準條例第1
條，判決如主文。
本案經檢察官施宣旭到庭執行職務。
中    華    民    國    95    年    11    月    16    日
                  刑事第九庭  審判長法  官  何信慶
                                    法  官  胡芷瑜
                                    法  官  何燕蓉
以上正本證明與原本無異。
如不服本判決，應於判決送達後10日內向本院提出上訴狀（應附
繕本）。
                                    書記官  許弘樺
中    華    民    國    95    年    11    月    16    日
附錄本案論罪科刑法條：
中華民國刑法第201 條（有價證券之偽造變造與行使罪）
意圖供行使之用，而偽造、變造公債票、公司股票或其他有價證
券者，處3 年以上10年以下有期徒刑，得併科3 千元以下罰金。
行使偽造、變造之公債票、公司股票或其他有價證券，或意圖供
行使之用，而收集或交付於人者，處1 年以上7 年以下有期徒刑
，得併科3 千元以下罰金。
中華民國刑法第216 條（行使偽造變造或登載不實之文書罪）
行使第210 條至第215 條之文書者，依偽造、變造文書或登載不
實事項或使登載不實事項之規定處斷。
中華民國刑法第210 條（偽造變造私文書罪）
偽造、變造私文書，足以生損害於公眾或他人者，處5 年以下有
期徒刑。
中華民國刑法第212 條（偽造變造特種文書罪）
偽造、變造護照、旅券、免許證、特許證及關於品行、能力服務
或其他相類之證書、介紹書，足以生損害於公眾或他人者，處1
年以下有期徒刑、拘役或3 百元以下罰金。
中華民國刑法第214 條（使公務員登載不實罪）
明知為不實之事項，而使公務員登載於職務上所掌之公文書，足
以生損害於公眾或他人者，處3 年以下有期徒刑、拘役或5 百元
以下罰金。
中華民國刑法第339 條（普通詐欺罪）
意圖為自己或第三人不法之所有，以詐術使人將本人或第三人之
物交付者，處5 年以下有期徒刑、拘役或科或併科1 千元以下罰
金。
以前項方法得財產上不法之利益或使第三人得之者，亦同。
前二項之未遂犯罰之。
附表1：
┌──┬───────────────────────┬──────────┐
│編號│ 偽造署押、印文所在之文件                     │  偽造印文及署押    │
├──┼───────────────────────┼──────────┤
│ 1  │93年4月16日印鑑變更登記申請書1份              │「己○○」署押1枚   │
│    │                                              │  印文2枚           │
├──┼───────────────────────┼──────────┤
│ 2  │93年4月16日印鑑登記證明申請書1份              │「己○○」署押1枚   │
│    │                                              │ 印文1枚            │
├──┼───────────────────────┼──────────┤
│ 3  │93年4月16日切結書1份                          │「己○○」署押2枚   │
│    │                                              │ 印文3枚            │
├──┼───────────────────────┼──────────┤
│ 4  │變更郵遞寄送地址申請書2份                     │「己○○」署押2枚   │
│    │                                              │                    │
├──┼───────────────────────┼──────────┤
│ 5  │新竹縣竹北地政事務所93年4月19日067530號土地登 │「己○○」印文6枚   │
│    │記申請書1份                                   │                    │
├──┼───────────────────────┼──────────┤
│ 6  │93年4月19日土地/建築物改良物抵押權設定契約書1 │「己○○」印文4枚   │
│    │份                                            │                    │
├──┼───────────────────────┼──────────┤
│ 7  │93年4月21日借款證1份                          │「己○○」署押1枚   │
│    │                                              │ 印文3枚            │
├──┼───────────────────────┼──────────┤
│ 8  │93年4月21日切結書1份                          │「己○○」署押2枚   │
│    │                                              │ 印文5枚            │
├──┼───────────────────────┼──────────┤
│ 9  │93年4月21日領款收據1份                        │「己○○」署押1枚   │
│    │                                              │ 印文3枚            │
├──┼───────────────────────┼──────────┤
│ 10 │93年4月26日不動產買賣契約書及附件付款明細表1份│「己○○」署押3枚   │
│    │                                              │ 印文6枚            │
├──┼───────────────────────┼──────────┤
│ 11 │土地/建築物改良物所有權移轉契約書1份          │「己○○」印文1枚   │
│    │                                              │                    │
├──┼───────────────────────┼──────────┤
│ 12 │新竹縣竹北地政事務所93年5月4日07730號土地登記 │「己○○」印文6枚   │
│    │申請書1份                                     │                    │
└──┴───────────────────────┴──────────┘
附表2
┌─┬─────┬──────┬───────┬─────┬─────┬───┐
│  │本票號碼  │發票日      │面額(新臺幣)  │到期日    │受款人    │發票人│
│  │          │            │              │          │          │      │
├─┼─────┼──────┼───────┼─────┼─────┼───┤
│1 │CH499832  │93年4月21日 │ 3,000,000元  │空白      │空白      │己○○│
│  │          │            │              │          │          │      │
└─┴─────┴──────┴───────┴─────┴─────┴───┘
附表3
┌─┬─────┬──────┐
│  │支票號碼  │面額(新臺幣)│
├─┼─────┼──────┤
│1 │X0000000  │  500,000元 │
├─┼─────┼──────┤
│2 │X0000000  │1,500,000元 │
├─┼─────┼──────┤
│3 │FAX0000000│  100,000元 │
├─┼─────┼──────┤
│4 │FAX0000000│  700,000元 │
└─┴─────┴──────┘


司法院資訊處製作；財團法人民間司法改革基金會備份。
